【裁判字號】    98,交聲,92
【裁判日期】    980527
【裁判案由】    聲明異議
【裁判全文】
臺灣屏東地方法院交通事件裁定          98年度交聲字第92號
原處分機關  交通部公路總局高雄區監理所屏東監理站
異  議  人  甲○○
即受處分人
上列受處分人因違反道路交通管理處罰條例案件，對於原處分機
關民國98年2 月5 日所為之處分（原處分案號：屏監違字第裁82
-HD0000000號），聲明異議，本院裁定如下：
    主  文
異議駁回。
    理  由
一、原處分意旨略以：異議人即受處分人（下稱異議人）甲○○
    因駕駛車牌號碼G7-9061 號自小客車，於民國（下同）97年
    6 月18日凌晨3 時15分，在台中縣大甲鎮○○路、鎮瀾街口
    ，有「駕駛執照吊扣期間駕駛小型車」之違規為警舉發，有
    中縣警交字第HD0000000 號舉發違反道路交通管理事件通知
    單可參，並經舉發單位查覆證稱依法舉發無誤，爰依道路交
    通管理處罰條例（下稱「處罰條例」）第21條第1 項第5 款
    、第4 項後段暨違反道路交通管理事件統一裁罰基準表第21
    條第1 項第5 款、第4 項後段，裁處異議人罰款新台幣（下
    同）9,000 元，並吊銷其駕駛執照，一年內禁考，核無違誤
    。
二、異議意旨略以：自認係駕駛人，且係在駕駛執照吊扣期間駕
    車無誤，但當時員警答應我要開情節較輕約3,000 元左右的
    罰單卻食言，且舉發通知單引用錯誤之法條開罰，且逾期舉
    發，均有未合，為此聲明異議等語。
三、查異議人甲○○前於駕駛執照經吊扣期間，仍在97年6 月18
    日凌晨3 時15分，駕駛車牌號碼G7-9061 號自小客車，行經
    台中縣大甲鎮○○路與鎮瀾街口時，被警舉發「駕駛執照吊
    扣期間駕駛小型車」之違規等情，有台中縣警察局中縣警交
    字第HD0000000 號舉發違反道路交通管理事件通知單附卷可
    按，異議人亦自認有上述違規且其係駕駛人之事實，上開情
    事堪認為真實。
四、異議人雖以前開情詞置辯，惟查：
  (一)原舉發機關依違反道路交通管理處罰條例第21條第1 項第7
    款（即領有學習駕駛證、在駕駛學習場外未經許可之學習駕
    駛道路或規定時間駕車）舉發，固有非是，但經原處分機關
    審查改依同條例第21條第1 項第5 款規定裁處，以上事實核
    足認定敘明。
  (二)警員陳國榮在舉發之翌日（即97年6 月19日），即已將本件
    移送原處分機關，此經證人陳國榮到院證述綦詳，核無逾越
    法定2 個月之移送期間，異議人認係逾期移送裁罰，容有誤
    會，不足採信。
  (三)至於異議人所稱警員允諾開立情節較輕約3,000 元左右之罰
    單云云，惟經證人陳國榮否認斯實，佐諸本件係當場舉發填
    單交付異議人簽收，其舉發之違規事實已填掣係違反上開處
    罰條例第21條第1 項，足見乙○○○○並無恂私輕縱，此部
    分異議意旨同無可採。
    綜上所述，本件異議人所辯各爭點，俱不足採信，堪予認定
    。
五、按汽車駕駛人，有下列情形之一者，處新臺幣6,000 元以上
    12,000元以下罰鍰，並當場柰止其駕駛：五、駕駛執照吊扣
    期間駕駛小型車或機器腳踏車。又第五款之違規並吊銷其駕
    駛執照，道路交通管理處罰條例第21條第1 項第5 款、第4
    項後段定有明文。本件異議人上開違規事實，事證明確已如
    上述，原處分機關依道路交通管理處罰條例第21條第1 項第
    5 款、第4 款後段暨違反道路交通管理事件統一裁罰基準表
    第21條第1 項第5 款（駕駛人係駕駛小型車依法定相對低額
    裁罰）、第4 項後段裁處異議人罰鍰9,000 元、吊銷其駕駛
    執照，並1 年內禁考，核無違誤。是本件異議為無理由，應
    予駁回。
六、依道路交通案件處理辦法第19條，裁定如主文。
中    華    民    國    98    年    5     月    27    日
                  交通法庭    法  官  朱盈吉
以上正本證明與原本無異。
如不服本裁定應於收受送達後5 日內向本院提出抗告書狀敘述抗
告之理由抗告於台灣高等法院高雄分院。
中    華    民    國    98    年    6     月    2     日
                                書記官  林祥玉


司法院資訊處製作；財團法人民間司法改革基金會備份。
